【裁判字號】    99,抗,672
【裁判日期】    990729
【裁判案由】    假扣押
【裁判全文】
臺灣高等法院民事裁定                   99年度抗字第672號
抗  告  人  王費祭祀公業
法定代理人  甲○○
上列抗告人因與相對人乙○○2人間假扣押事件，對於中華民國
99年4月21日臺灣臺北地方法院99年度裁全字第1353號裁定提起
抗告，本院裁定如下：
    主  文
抗告駁回。
抗告訴訟費用由抗告人負擔。
    理  由
一、抗告意旨：門牌號碼台北市○○○路○段156巷2、4、6號房
    屋，係相對人乙○○、蔡友群共有之未辦理保存登記建物，
    坐落於抗告人所有台北市○○區○○段一小段383地號土地
    ，相對人遂向抗告人承租基地。嗣原法院民國（下同）98
    年12月23日98年度簡上字第109號確定判決（下稱前案確定
    判決），將租金調整為當年度每平方公尺申報地價年息百分
    之六，並溯自96年6月12日生效；然相對人欠付租金達新台
    幣（下同）47萬7846元，經多次催告仍未繳納。恐相對人脫
    產，致日後有不能強制執行之虞，願供擔保以代釋明，為此
    聲請假扣押。經原法院以抗告人得持前案確定判決聲請強制
    執行，遂裁定駁回抗告人聲請。惟前案確定判決係形成判決
    ，並非給付租金判決，抗告人無從持以聲請強制執行，故原
    裁定實有違誤。爰提起抗告請求廢棄原裁定，准許抗告人供
    擔保後，將相對人所有財產於47萬7846元範圍內予以假扣押
    云云。
二、按債權人就金錢請求或得易為金錢請求之請求，日後有不能
    強制執行或甚難執行之虞，欲保全強制執行者，得聲請假扣
    押，民事訴訟法第522條第1項、第523條第1項定有明文。又
    請求及假扣押之原因，應釋明之。前項釋明如有不足，而債
    權人陳明願供擔保或法院認為適當者，法院得定相當之擔保
    ，命供擔保後為假扣押，民事訴訟法第526條第1、2項亦定
    有明文。又釋明事實上之主張者，得用可使法院信其主張為
    真實之一切證據。但依證據之性質不能即時調查者，不在此
    限，民事訴訟法第284條更有明文。再者，所謂假扣押之原
    因，即債務人有日後不能強制執行或甚難執行之虞或應在外
    國為強制執行者是也…。諸如債務人浪費財產、增加負擔、
    或就其財產為不利益之處分，將達於無資力之狀態、或移住
    遠地、逃匿無蹤或隱匿財產等情形均屬之。債權人就假扣押
    之原因，依法有釋明之義務，亦即須提出可使法院信其主張
    為真實之證據，必待釋明有所不足，而債權人陳明願供擔保
    後，始得准為假扣押；若債權人未釋明假扣押之原因，即不
    符假扣押之要件（最高法院94年度台抗字第1182號裁定意旨
    參照）。
三、經查，抗告人固提出土地所有權狀、原法院96年度店簡字第
    2150號、98年度簡上字第109號判決書、確定證明書、催告
    函、給付租金起訴狀為證（見原審卷第4至33頁、本院卷第7
    頁），惟前開證據均就本案請求為釋明。至於假扣押之原因
    即日後有不能或甚難強制執行之虞一節，抗告人僅泛言相對
    人拒不繳租、避而不見，恐有脫產云云，但未提出相關證據
    釋明之；本諸前開規定及實務見解，其未提出即時能調查證
    據以釋明假扣押原因，自與上開規定不符。故原裁定以抗告
    人得聲請強制執行為由，遂駁回抗告人假扣押聲請；理由雖
    與本院不同，但結論並無二致，仍應予以維持。抗告意旨指
    摘原裁定不當，聲明廢棄，為無理由，應予駁回，爰裁定如
    主文。
中    華    民    國    99    年    7     月    29    日
                    民事第十七庭
                        審判長法  官  藍文祥
                              法  官  陳麗芬
                              法  官  吳燁山
正本係照原本作成。
不得再抗告。
中    華    民    國    99    年    7     月    29    日
                              書記官  于  誠

司法院資訊處製作；財團法人民間司法改革基金會備份。
